臺灣臺北地方法院交通事件裁定　　　　　　　　　　　九十三年度交聲字第六七號
　　異　議　人
　　即受處分人　甲○○
右列受處分人因違反道路交通管理處罰條例案件，對於臺北市交通事件裁決所九十三
年一月九日所為之處分（原處分案號：北市裁三字第裁二二─ＡＢＺ二三一五三八號
），聲明異議，本院裁定如左：
    主  文
異議駁回。
    理  由
一、按汽車（含機器腳踏車）駕駛人，行經有燈光號誌管制之交叉路口闖紅燈者，處
    新臺幣一千八百元以上五千四百元以下罰鍰，並記違規點數三點，道路交通管理
    處罰條例第五十三條、第六十三條第一項第三款定有明文。
二、本件異議人即受處分人（下稱異議人）甲○○於民國九十二年十二月二十日晚間
    九時三十三分許，騎乘車牌號碼ＡＸＰ—八九九號重型機車，沿臺北市○○○路
    ○段西往東方向行駛，行至臺北市○○○路、三民路口時，該處為設有燈光號誌
    管制之交叉路口，且民權東路方向為紅燈，竟仍闖越紅燈右轉南向三民路方向行
    駛，經正在該處執行交通稽查勤務之臺北市政府警察局松山分局警備隊警員黃明
    山、林志哲發現後，當場攔停製單舉發，異議人於舉發違反道路交通管理事件通
    知單上所載應到案日期（九十三年一月四日）前向原處分機關提出申訴，嗣經原
    處分機關函請舉發單位調查結果，仍認異議人有違反道路交通管理處罰條例第五
    十三條、第六十三條第一項第三款規定，於九十三年一月九日裁處罰鍰新臺幣（
    下同）一千八百元，並記違規點數三點，異議人於同日具狀聲明異議，有舉發違
    反道路交通管理事件通知單、陳述書、臺北市交通事件裁決所九十二年十二月廿
    三日北市裁三字第０九二四六九四六０一０號函、臺北市政府警察局松山分局九
    十三年一月二日北市警松分交字第０九二六四０六二八００號函、裁決書、送達
    證書等在卷可稽。
三、訊之異議人固不諱言有於上揭時地駕駛車牌號碼ＡＸＰ—八九九號重型機車沿臺
    北市○○○路○段西往東方向行駛，行至臺北市○○○路、三民路口時，右轉南
    向三民路方向行駛，而為在該處路口執行交通稽查勤務之臺北市政府警察局松山
    分局警備隊警員黃明山、林志哲攔停製單舉發等情，惟否認有何違規行為，辯稱
    ：當時民權東路、三民路口民權東路五段方向燈光號誌為綠燈，伊是綠燈右轉非
    紅燈右轉，與伊同行、並駕駛ＪＴ八─八七九號機車之友人歐陽有灝、另一機車
    騎士蘇建銘亦均遭警員攔停，然該二人均可證明民權東路、三民路口民權東路五
    段方向燈光號誌為綠燈，顯然係警員誤認燈號云云。
四、經查：本件異議人有於右揭時、地騎乘車牌號碼ＡＸＰ—八九九號重型機車沿臺
    北市○○○路○段西往東方向行駛，行至臺北市○○○路、三民路口時，該處為
    三民路方向行駛等情，業據證人即舉發員警黃明山、林志哲證述明確，證人黃明
    山證稱：當時伊站在三民路南向人行道上，距離民權東路、三民路口約一、二十
    公尺，其時民權東路方向燈號為紅燈，三民路方向為綠燈，已經持續了五秒左右
    ，當時燈號確定無誤，異議人遭攔停後，伊有帶異議人前往現場觀看燈號，經異
    議人確認無誤才簽名於舉發違反道路交通管理事件通知單等語（見本院九十三年
    二月十九日訊問筆錄）；證人林志哲則證稱：本件是伊舉發，異議人與其朋友過
    來，被小隊長（按指黃明山）攔下來，異議人辯稱並無紅燈右轉，伊就叫異議人
    去看燈號，異議人回來後伊問異議人有無冤枉，異議人表示沒有，即簽名於舉發
    違反道路交通管理事件通知單，該處路口之二個燈柱間有明顯差距，不可能看錯
    燈號等語（見本院九十三年四月六日訊問筆錄），且觀之卷附證人黃明山提出之
    現場照片七幀、異議人提出之現場照片五幀，民權東路方向之紅綠燈燈柱與三民
    路方向之紅綠燈燈柱有相當距離，方向亦迥不相同，實無誤認之可能；至證人歐
    陽有灝、蘇建銘均證稱確係綠燈右轉三民路遭警員黃明山、林志哲攔停云云（見
    本院九十三年二月十九日訊問筆錄），然歐陽有灝、蘇建銘同為因違規行為遭處
    分之人，歐陽有灝據此提出之道路交通管理處罰條例聲明異議案件更遭本院九十
    三年交聲字第七十七號裁定駁回在案，是渠等證言可否採信，實非無疑；況異議
    人亦自承舉發員警有叫伊去路口確認燈號之情（然辯稱再度確認仍是綠燈），核
    與證人林志哲所述情形相符，且又自承無其他證據足以證明所辯屬實，是異議人
    空言置辯，尚無可採。
五、綜上所述，本件異議人確有駕駛重型機器腳踏車行經有燈光號誌管制之交叉路口
    闖紅燈之違規行為，原處分機關因而依道路交通管理處罰條例第五十三條、第六
    十三條第一項第三款、違反道路交通管理事件統一裁罰標準表規定，裁處異議人
    罰鍰一千八百元，並記違規點數三點，核無違誤。本件異議為無理由，應予駁回
    。
據上論斷，應依道路交通案件處理辦法第十九條，裁定如主文。
中　　　華　　　民　　　國　　九十三　　年　　　五　　　月　　 十二 　　日
                                  臺灣臺北地方法院交通法庭
                                      法　官　張永宏
右正本證明與原本無異。
如不服本裁定，應於送達後五日內，向本院提出抗告狀。
                                      書記官　楊灥
中　　　華　　　民　　　國　　九十三　　年　　　五　　　月　　 十二 　　日
